臺灣高雄地方法院刑事判決　　　　　　　　　　　　　九十一年度訴字第一六號
　　公　訴　人　臺灣高雄地方法院檢察署檢察官
　　被　　　告　甲○○
右列被告因違反毒品危害防治條例案件，經檢察官提起公訴（九十年度毒偵字第四一
一八號），本院判決如左：
  主  文
甲○○連續施用第一級毒品，累犯，處有期徒刑拾月。扣案之殘留海洛因之吸管壹支
及針筒壹個，均沒收銷燬之；又連續施用第二級毒品，累犯，處有期徒刑陸月。扣案
之殘留安非他命之吸食器壹組均沒收銷燬之。應執行有期徒刑壹年貳月。扣案之殘留
海洛因吸管壹支及針筒壹個、殘留安非他命之吸食器壹組，均沒收銷燬之。
  事  實
一、甲○○前因違反肅清煙毒條例、麻藥案件，經本院以八十三年度訴緝字第二二五
    號判處有期徒刑三年一月、二月確定，並定應執行刑有期徒刑三年二月於民國八
    十三年十月十七日入監執行，於八十五年三月十四日假釋出獄，八十六年十一月
    十八日因假釋期滿未經撤銷，已執行完畢論。又其前因違反毒品危害防制條例，
    經本院以八十七年度毒聲字第一一七四號裁定送觀察、勒戒後，認有繼續施用毒
    品之傾向，又經本院以八十七年度毒聲字第一七八三號裁定入戒治處所施以強制
    戒治，復因符合停止戒治之條件，經本院以八十八年度毒聲字第八三四號裁定停
    止戒治，所餘期間付保護管束，期滿後經台灣高雄地方法院檢察署檢察官以八十
    八年度戒毒偵字第五一號為不起訴處分確定。然甲○○猶不知警惕，分別基於施
    用第一級毒品海洛因及第二級毒品安非他命之概括犯意，於民國九十年五月中旬
    間某日起至同年十二月三日止，在高雄縣杉林鄉○○村○○路六三號住處，連續
    施用第一級毒品海洛因及第二級毒品安非他命數次。嗣於同年五月十四日下午二
    時二十分許，在高雄縣杉林鄉○○路六三號，為警查獲並扣得其所有供施用之吸
    管一支；復於同年十二月三日下午四時許，在上開地點，為警再次查獲，並扣得
    其所有供施用之吸食器一組及針筒一支等物。又甲○○因本件施用毒品案件，經
    本院以九十年度毒聲字第六二五三號裁定令入戒治處所施以強制戒治，現於台灣
    屏東戒治所施以強制戒治。二、案經高雄縣警察局旗山分局報請台灣高雄地方法
    院檢察署檢察官偵查起訴。
  理  由
一、右揭事實，業據被告甲○○於本院審理中坦承不諱，並有當場查獲之吸管、吸食
    器一組及針筒一支扣案可資佐證。再扣案之吸食器一組，經送檢驗認含有甲基安
    非他命成分；而扣案之針筒一支及吸管一支，均經送檢驗認有海洛因成分，此分
    別有高雄醫學大學附設中和紀念醫院管藥認可字第００五號鑑定通知書三紙附卷
    可稽。又被告於二次查獲當日分別經警採檢之尿液，經送高雄縣政府衛生局，驗
    後均呈甲基安非他命及嗎啡陽性反應，有該局九十年五月三十一日九十煙檢字第
    九四五號煙毒尿液檢驗成績書及同年十二月二十日九十煙檢第二０一五號煙毒尿
    液檢驗成績書各一紙附卷可稽，足徵被告自白施用第一級毒品海洛因及第二級毒
    品安非他命，確與事實相符。又被告前因違反毒品危害防制條例，經本院以八十
    七年度毒聲字第一一七四號裁定送觀察、勒戒後，認有繼續施用毒品之傾向，復
    經本院以八十七年度毒聲字第一七八三號裁定入戒治處所施以強制戒治，復因符
    合停止戒治之條件，經本院以八十八年度毒聲字第八三四號裁定停止戒治，所餘
    期間付保護管束，期滿後經台灣高雄地方法院檢察署檢察官以八十八年度戒毒偵
    字第五一號為不起訴處分確定等情，有台灣高等法院被告全國前案紀錄表及台灣
    高雄地方法院檢察署檢察官前揭不起訴處分書各一份附卷可憑，是本件被告於不
    起訴之處分後，於五年內再犯施用第一級毒品及第二級毒品之罪證明確，其犯行
    洵堪認定。又被告因本件施用毒品案件，經本院以九十年度毒聲字第六二五三號
    裁定令入戒治處所施以強制戒治，亦有前揭裁定書各乙份附卷可稽，本件事證明
    確，被告犯行洵堪認定。
二、核被告所為，係犯毒品危害防制條例第十條第一項及第二項之罪。其分別持有海
    洛因、安非他命之低度行為為施用海洛因、安非他命之高度行為所吸收，均不另
    論罪。被告先後多次施用海洛因及安非他命之行為，均時間緊接，反覆為之，所
    犯又分別係同一罪名之罪，顯係基於概括之犯意為之，皆應依連續犯規定論以一
    罪。被告所犯施用第一級毒品罪及施用第二級毒品罪間，犯意各別，行為互殊，
    應予分論併罰。又被告曾因違反肅清煙毒條例案件，經本院判處有期徒刑三年一
    月確定，於八十三年十月十七日入監執行，於八十五年三月十四日假釋出獄，於
    八十六年十一月四日假釋期滿，以執行完畢論，此有臺灣高等法院被告全國前案
    紀錄表一件在卷可按，是被告於有期徒刑執行完畢後，五年內再犯本件有期徒刑
    以上之罪，係屬累犯，應依刑法第四十七條之規定，加重其刑。爰審酌被告前因
    施用毒品案件，經送觀察勒戒認無繼續施用之傾向，經檢察官為不起訴處分確定
    後，仍未戒絕毒品，再犯相同之罪，顯見其戒毒意志不堅，惟念其施用毒品乃自
    戕一己健康，尚未危害他人且犯後坦承犯行等一切情狀，分別量處如主文所示之
    刑，並定應執行之刑。
三、扣案之殘留安非他命之吸食器一組及殘留海洛因之吸管一支及針筒一支，經送驗
    後分別有安非他命及海洛因反應，已如前述，又殘留安非他命之吸食器一組及殘
    留海洛因粉末之吸管一支及針筒一支，因其上殘留之毒品安非他命或海洛因，已
    無從與之分離，是均應依毒品危害防治條例第十八條第一項前段之規定，不論是
    否為被告所有，均宣告沒收銷燬。
據上論斷，應依刑事訴訟法第二百九十九條第一項前段，毒品危害防制條例第十條第
一項、第二項、第十八條第一項前段，刑法第十一條前段、第四十七條、第五十六條
、第五十一條第五款，判決如主文。
本案檢察官劉河山到庭執行職務。
中      華      民      國    九十一      年    四      月    三十      日
                                臺灣高雄地方法院刑事第七庭
                                    審判長法  官    陳信伍
                                          法  官    劉傑民
                                          法  官    張茹棻
右正本證明與原本無異。
如不服本判決，應於判決送達後十日內，向本院提出上訴狀。
                                          書記官    李忠霖
中      華      民      國    九十一      年    四      月    三十      日
附錄法條：
毒品危害防制條例第十條
施用第一級毒品者，處六月以上五年以下有期徒刑。
施用第二級毒品者，處三年以下有期徒刑。
毒品危害防制條例第十八條
查獲之毒品及專供製造或施用毒品之器具，不問屬於犯人與否，均沒收銷
燬之。但合於醫藥或研究之用者，得不予銷燬。
前項合於醫藥或研究用毒品或器具之管理辦法，由法務部會同行政院衛生
署定之。
